臺灣臺中地方法院民事裁定　　94年度訴字第1956號
原　　　告　丙○○
訴訟代理人　劉錦勳　律師
被　　　告　法務部行政執行署臺中行政執行處
法定代理人　乙○○
訴訟代理人　甲○○
訴訟代理人　胡天賜
上列當事人間確認證書真偽事件，於中華民國９４年１２月１３
日言詞辯論終結，本院裁定如下：
    主    文
原告之訴駁回。
訴訟費用由原告負擔。
    理　　由
一、按訴訟事件不屬普通法院之權限者，法院應以裁定駁回之，
    民事訴訟法第２４９條第１項第１款定有明文。
二、本件原告起訴主張：訴外人曾正仁滯欠稅款，經被告機關執
    行。惟被告機關竟以原告同意為訴外人擔保，並提出如附件
    所示之９２年６月１２日擔保書，於訴外人曾正仁屆期未繳
    清稅款為由，對原告所有財產實施扣押及拍賣。惟附件擔保
    書上「自九十二年七月二十五日起．．．，由第三人蘇東燿
    開立支票十八紙．．．，每期繳納新台幣三百八十萬元，至
    九十三年十二月二十五日．．．」等語，並非原告之筆跡；
    且訴外人曾正仁所交付之蘇東燿支票，合計新臺幣（下同）
    ６８４０萬元，與訴外人曾正仁實際欠款４３筆，合計約７
    、８仟萬元數額不符；又依９２年６月１２日執行筆錄所示
    ，第５頁簽核欄第(1)點顯示，被告機關已特別載以隔日９２
    年６月１３日提出分期之票據等語，顯然附件擔保書之日期
    ９２年６月１２日，當時並無從確定何人之票據、張數、金
    額；另被告機關遲至９２年１２月２５日始將訴外人曾正仁
    積欠稅款之約略書通知原告，與被告機關所提出據以對原告
    執行之擔保書明顯不同。是縱原告曾於附件擔保書上簽名，
    惟當時保證契約重要之點，尚未經雙方意思表示一致，保證
    契約給未成立等語，爰提起本件訴訟，聲明：(一)如附件所示
    之擔保書非真正；(二)訴訟費用由被告負擔。
三、附件所示之擔保書第２條明載：「具擔保書人及義務人如屆
    期不繳清或逃亡時，本處（即被告）得依行政執行法第十八
    條之規定，得逕就義務人及擔保人之財產強制執行」，顯見
    附件所示之擔保書，為行政執行法第１８條規定之擔保書。
    而行政執行法第１８條規定之擔保書，係人民與行政執行機
    關約定，於義務人逃亡或不履行公法上金錢給付義務時，行
    政執行機關得逕就其財產執行之契約。附件所示擔保書，就
    契約主體（當事人之法律地位）、契約之目的、內容及訂立
    契約所依據之法規之性質等因素綜合判斷，性質上應屬公法
    上之行政契約，原告如有爭執，應依行政訴訟法規定，向行
    政法院提起確認之訴（最高法院７０年臺上第第１０４２號
    判例要旨參照），本院並無審判權。是原告向本院提起本件
    確認之訴，其訴顯難認為合法，應予駁回。
四、依民事訴訟法第９５條、第７８條、第２４９條第１項第１
    款，裁定如主文。
中　　華　　民　　國　　94　　年　　12　　月　　27　　日
                  民事第二庭    法  官  劉正中
正本係照原本作成。
如不服本裁定應於送達後10日內向本院提出抗告狀，並繳納抗告
費新臺幣1,000元。
中　　華　　民　　國　　94　　年　　12　　月　　27　　日
                                書記官  黃美雲
